【裁判字號】    92,簡上,422
【裁判日期】    920917
【裁判案由】    賭博等
【裁判全文】
臺灣高雄地方法院刑事判決                        九十二年度簡上字第四二二號
    上  訴  人  甲○○
    即  被  告
右列上訴人因賭博等案件，不服本院簡易庭九十二年度簡字第二三五一號中華民國九
十二年六月二十日第一審簡易判決（起訴案號：九十二年度偵字第三五四號），提起
上訴，本院判決如左：
    主  文
上訴駁回。
    事  實
一、甲○○曾於民國（下同）八十四年間因犯賭博案件，經台灣高等法院台南分院以
    八十六年上易字第二五五號判決判處有期徒刑一年二月確定，於八十八年十二月
    二十三日縮短刑期假釋出監，刑期至八十九年四月二日屆滿，假釋未經撤銷，已
    以執行完畢論。猶不知悔改，明知未依電子遊戲場業管理條例向主管機關辦理營
    利事業登記者，不得經營電子遊戲場業，竟仍基於經營電子遊戲場業及常業賭博
    之犯意，自九十一年十二月十七日起，擅自在高雄市三民區○○○路一七九號其
    所經營公眾得進出之「三民釣蝦場」擺設電動賭博機具「超世紀賓果」一台、「
    滿貫大亨」二台、「金蟾王」二台、「飆馬」一台與不特定人賭博財物，且為分
    擔店內勞務，以新台幣一萬五千元之薪資，僱請與之有上開犯意聯絡之劉秀月擔
    任釣蝦場之職員，並在該處負責打雜及兼為賭客兌換零錢、以分數兌換釣蝦時數
    等工作。上開電子遊戲機台賭博方式為：每次均由賭客任選機具，凡賭客把玩店
    中上開機具者，以投入十元硬幣開分，在前開電動賭博機具押注，如押中，可在
    該電動賭博機具內以預設之程式賠付若干倍數之分數，如未押中則分數均被扣除
    ，然後再以累計之積分以一比十（原判決誤載為一比一）之比例由退幣孔直接退
    幣或兌換釣蝦時數，用以供不特定人打玩娛樂。甲○○與劉秀月並藉此射倖之賭
    博方式與不特定之人共同賭博財物，並藉此牟利維生，以之為常業。嗣於同年十
    二月二十四日十八時三十七分許，適有賭客李萬龍至上開釣蝦場，以其中之「滿
    貫大亨」電動賭博機具賭博財物，並以螢幕剩餘分數十二分，按退幣鈕退出硬幣
    一百二十元時，為警查獲，並扣得電動賭博機具「超世紀賓果」一台、「滿貫大
    亨」二台、「金蟾王」二台、「飆馬」一台內之ＩＣ板共計六塊，賭資新台幣一
    百二十元。
三、案經高雄市政府警察局三民一分局報告報請臺灣高雄地方法院檢察署檢察官偵查
    後聲請簡易判決處刑。
    理  由
一、訊據上訴人即被告甲○○固坦承曾於前揭時間雇用劉秀月，並於三民釣蝦場內擺
    設上開電子遊戲機台之事實，惟矢口否認有何常業賭博之犯意，辯稱：上開扣案
    電子遊戲機台僅有滿貫大亨機台可退幣，餘僅能依照打玩機台所得分數兌換釣蝦
    場釣蝦時間云云。經查：(1)右揭被告甲○○雇用原審被告劉秀月共同經營電子遊
    戲業之事實，除據其自承不諱外，核與原審被告劉秀月於警訊及偵查中所述情節
    相符，復有高雄市政府警察局臨檢現場檢查紀錄表、現場照片三幀附卷可稽，並
    有上開電子遊戲機台六台（各含ＩＣ板一塊）扣案足資佐證，足認被告此部分自
    白核與事實相符，洵堪採為論罪科刑之依據。(2)被告雖以前詞置辯，惟當日在上
    開店內玩賭滿貫大亨機台之原審被告李萬龍於警訊及偵查中證稱：我當日玩滿貫
    大亨機台，投了一百元硬幣，打玩後累積十二分，按檯面上退字按鈕，就可退下
    十二枚十元硬幣等語（見警訊卷第五頁背面、偵查卷第二十三頁背面），復有該
    賭資一百二十元扣案可證，另扣案六部電子遊戲機台均有退幣口之情，亦有高雄
    市政府警察局函覆執行員警報告一紙、相片四幀附卷可稽，若被告所言除所擺設
    之滿貫大亨機台外，餘機台僅能打玩分數等語為真，為何各該機台仍有退幣口之
    裝置，足見其所辯，係卸責之詞，難認可採，可由上開事證，認其確有於公眾得
    進出之場所，擺設上開賭博性電子遊戲機台供不特定人賭博財物之情。(3)按刑法
    上所謂常業犯，指反覆以同種類行為為目的之社會活動之職業性犯罪而言，至於
    犯罪所得之多寡，是否恃此犯罪為唯一之謀生職業，則非所問，縱令兼有其他職
    業，仍無礙於該常業犯罪之成立，最高法院八十五年台上字第五一０號判例可資
    參照，又常業罪，只須有賴某種犯罪為常業之意思，而有事實之表現為已足，縱
    令僅營業僅僅數日，亦無礙常業罪名之成立，查被告自九十一年十二月十七日起
    擺設賭博性電子遊戲機具供不特定人玩賭，藉以牟利，所擺設之機台共有六具，
    另由現場查獲相片可知該擺設機台之位置，有特別用木板加以阻隔，足認被告目
    的在於不欲讓他人輕易發現賭博犯行，故不論其是否另有他職，亦不論牟取利益
    多寡，由上情已堪認其有賴於公眾得出入之場所賭博財物為常業之心態，故其所
    為上開常業賭博犯行，事證明確，堪予認定。
二、核被告甲○○所為，係違反電子遊戲場業管理條例第十五條之規定，而犯同條例
    第二十二條之罪，及刑法第二百六十七條之常業賭博罪。被告與原審共同被告劉
    秀月就上揭犯行，有犯意聯絡及行為分擔，為共同正犯。被告所犯上開電子遊戲
    場業管理條例第二十二條之罪及常業賭博罪間，有方法結果之關係，應依刑法第
    五十五條規定從一重之常業賭博罪處斷。又被告前於八十四年間因犯賭博案件，
    經台灣高等法院台南高分院以八十六年上易字第二五五號判決判處有期徒刑一年
    二月確定，於八十八年十二月二十三日縮短刑期假釋出監，刑期至八十九年四月
    二日屆滿，假釋未經撤銷，已以執行完畢論，有卷附台灣高等法院被告全國前案
    紀錄表在卷可按，其受有期徒刑之執行完畢，五年以內再犯有期徒刑以上之罪，
    為累犯，依法加重其刑。
三、原判決關於被告部分，因而適用電子遊戲場業管理條例第二十二條，刑法第十一
    條前段、第二十八條、第二百六十六條第二項、第二百六十七條、第五十五條、
    第四十七條、第四十一條第一項，罰金罰鍰提高標準條例第一條前段、第二條等
    規定，並審酌被告經營之賭博性電子遊戲機具六台，規模非鉅，然破壞社會善良
    風氣，助長僥倖歪風等一切情狀，量處有期徒刑五月，並諭知易科罰金之折算標
    準。復敘明扣案之賭博性電子遊戲機具「超世紀賓果」一台、「滿貫大亨」二台
    、「金蟾王」二台、「飆馬」一台共計六台（內含ＩＣ板計六片），係當場賭博
    之器具，機具內起出之賭資一百二十元，為在賭檯之財物，不問屬於犯人與否，
    均應依刑法第二百六十六條第二項之規定，宣告沒收之。核其認事用法，均無不
    合，量刑亦屬允當。被告上訴意旨否認犯行，指摘原判決不當且量刑過重，非有
    理由，應予駁回。
據上論斷據，應依刑事訴訟法第四百五十五條之一第三項、第三百六十八條，判決如
主文。
本案經檢察官葉芳秀到庭執行職務。
中      華      民      國      九十二      年      九    月    十七    日
                                  臺灣高雄地方法院刑事庭
                                      審判長法  官    黃三友
                                            法  官    涂裕洪
                                            法  官    黃宗揚
右正本證明與原本無異。
不得上訴。
                                            書記官    陳掌珠
中      華      民      國      九十二年      九    月    十七    日


司法院資訊處製作；財團法人民間司法改革基金會備份。
